臺灣高等法院臺南分院刑事判決　　　　　　九十一年度上訴字第九二三號　Ａ
　　　上　訴　人
　　　即　被　告　甲　○　○
右上訴人因違反電信法案件，不服臺灣臺南地方法院九十一年度訴字第七二號中華民
國九十一年六月二十日第一審判決（起訴案號：臺灣臺南地方法院檢察署年度九十偵
字第一一二五三號），提起上訴，本院判決如左：
      主      文
原判決撤銷。
甲○○共同連續意圖為自己不法之利益，以有線方式，盜用他人電信設備通信，處有
期徒刑參月，併科罰金新臺幣貳萬元，有期徒刑如易科罰金，罰金如易服勞役，均以
新臺幣玖佰元（即銀元參佰元）折算壹日。
      事      實
一、甲○○與盧怡傑（業經原審法院於民國九十年七月十七日，以八十九年度訴字第
    四九五號判處有期徒刑三月確定，並已移送執行，沒收扣案之電話機一具）二人
    原在臺南市○○路○段一九四號七樓之八號租屋辦公，共同經營貸款仲介業務。
    詎渠等共同基於意圖為自己不法利益之概括犯意聯絡，先於八十八年十一月中旬
    ，由盧怡傑指示甲○○以鐵線勾拉鐵門鎖扣開門之方式，未經乙○○許可，進入
    與渠等租屋處相鄰之乙○○所有臺南市○○路○段一九四號七樓之九號（公訴人
    誤載為七樓之七號）空屋內（無故侵入住宅部分未據告訴及起訴），將乙○○向
    中華電信股份有限公司（以下簡稱中華電信公司）租用之（○六）000000
    0號有線電話線路，牽引至渠等前開租屋處，以甲○○所有之電話機盜接前揭電
    話線路，並將上開電話號碼告知二人所經營之仲介貸款客戶，而自八十八年十一
    月中旬起至十二月中旬止，以接聽客戶撥打電話之通信方式，連續盜用上開通信
    設備，獲取無須支付電話月租費之利益。甲○○並自八十八年十二月九日起至八
    十九年二月十八日止，以同一手法，連續盜用上開有線電話線路撥接電話號碼前
    四碼為「○二○四」之國際色情電話，累計通話費用共計新臺幣（以下同）九萬
    七千二百八十元。嗣經乙○○接獲電話費帳單發覺通話費異常，報警而循線於八
    十九年二月十八日晚間九時許，在渠等前開租屋處查獲盧怡傑，並扣得電話機一
    具（該電話機已經另案執行沒收）及鐵線一條，於另案審理中並據盧怡傑之自白
    ，始悉上情。
二、案經原審法院函請臺灣臺南地方法院檢察署檢察官偵查起訴。
      理      由
一、訊據被告甲○○固供承曾撥打「○二○四」國際色情電話等情不諱，惟矢口否認
    有何盜接、盜用他人電信設備之犯行，辯稱：伊並不知道所撥打之電話線路是盜
    接的，且伊亦未去乙○○上址空屋云云。然查：
（一）右揭犯罪事實，迭據同案被告盧怡傑在原審法院審理八十九年度訴字第四九五
      號案件中及原審法院審理本案時陳述綦詳，核與證人即被告之友人陳明壕證稱
      ；「問：被告是否曾跟你說過他們兩人都有進去隔壁房子？）是的，他們用鐵
      絲勾門鎖，且在事情發生前，我到盧怡傑公司，也有聽到盧在罵被告電話費怎
      麼打到四、五千元；另我有次到那裡時，他們兩個都在，我就問他們說『現在
      電話怎麼了？』盧怡傑答稱『牽隔壁電話的』，那時甲○○也在旁邊；此事是
      因我們在談天時，他們答稱電話費太貴，沒有錢繳，就去牽隔壁的電話。」、
      「（問：為何知道被告有打此電話？被告是否知道此電話線是別人的？）因為
      我記得有次電話線被拔掉，甲○○有過去到窗戶邊將電話線牽過來，所以被告
      知道此電話線是隔壁住戶的電話線‧‧‧」（見原審法院九十一年三月二十一
      日訊問筆錄）情節相符，況被告經原審法院提示證人陳明壕於另案（即該院八
      十九年度訴字第四九五號案件）所為「甲○○我將他看成自己的弟弟，因他當
      時沒有工作，看他很可憐，就把他拉到自己身邊‧‧‧」之證述，被告亦坦承
      「我認識陳明壕，與他很好‧‧‧」等語明確，衡情證人陳明壕與盧怡傑當無
      甘冒偽證罪刑責之風險設詞誣攀而為證言，此外，復有中華電信公司臺南營運
      處電話費清單附卷及扣案之鐵線一條可資佐憑，是同案被告盧怡傑與證人陳明
      壕前開所述，堪信屬實。
（二）又被告曾於八十九年三月二十四日立具和解書自承曾盜打上址電話之事實，有
      前揭和解書附於原審法院八十九年訴字第四九五號刑事卷宗可考，雖被告辯稱
      係因在盧怡傑及陳明壕之恐嚇下方簽前開和解書，且盧怡傑向伊稱若伊不寫和
      解書就會將伊咬出來，只要承認就沒有事云云，惟查被告上開所辯均為同案被
      告盧怡傑及證人陳明壕所否認，再者，若被告果真未為盜接盜用上開電話線路
      之行為，復為避免盧怡傑將來枉稱伊為共犯始簽立前揭和解書，衡諸被告既為
      一般有客觀理性、具正常智識之成人，豈會率爾簽立和解書承認上情，以致留
      存書面證據使其有負刑事責任之虞？再果如被告所言係在恐嚇下所為之舉動，
      衡情為何不於簽立上開和解書後據以報案以求免負相關民事及刑事責任？反而
      遲至法院調查時始以前詞置辯，凡此均與常情有違。是被告上開所辯，顯係狡
      卸之詞，不足採信。
（三）再者，公司電話費係由盧怡傑所支付一事，業據被告供承在卷，則設若被告確
      未參與其事，何以無懼於平日支付電話費之盧怡傑發現其盜打國際色情電話，
      導致電話費用激增之情事，且連續自八十八年十二月九日起至八十九年二月十
      八日止盜打國際色情電話，時間長達數月之久，非僅數日而已，是被告顯然明
      知該電話線路係屬盜接而無庸支付電話費用始妄然而為。
    綜上所述，被告所辯無非臨訟卸責之詞，委無足採。本件事證明確，被告犯行，
    洵堪認定。
二、查電信法第五十六條第一項之構成要件，業經規定須以意圖為自己或他人不法之
    利益為其要件，而以有線、無線或其他方式盜用他人之電信設備通信，其行為本
    即已含盜用者為圖無償使用得利，而以詐術使電信公司陷於錯誤，並依此提供非
    申用客戶通信之服務或使原申用客戶為其支出電信費用之範圍，而電信法第五十
    六條所定，乃為保障合法使用者之電信設備使用權利不受侵犯因而制定，其立法
    意旨自已包含刑法第三百三十九條第二項之詐欺得利罪之處罰範圍及其構成要件
    ，是核被告所為，係犯電信法第五十六條第一項之盜接、盜用他人電信設備通信
    罪。被告與盧怡傑就上揭盜接、盜用電信設備通信之犯行間，有犯意之聯絡及行
    為之分擔，為共同正犯。又被告盜接進而盜打電信設備通信，其盜接之低度行為
    已為盜用之高度行為所吸收，不另論罪。被告先後多次盜用犯行，時間緊密，方
    法相同，觸犯構成要件相同之罪名，應依連續犯之規定論以一罪，並依法加重其
    刑。
三、原審以被告犯行明確，因予論科，原非無據。然本案原扣案之電話機一具，因共
    犯盧怡傑部分業經原審法院於民國九十年七月十七日判處罪刑確定時，併予諭知
    沒收，且已移送執行而不存在，此有原審法院八十九年度訴字第四九五號判決書
    網路版一份附卷為證，並經本院以電話向該院承辦人查證屬實，則於本案已無再
    予諭知沒收之必要，乃原審再予諭知沒收，尚有未洽。被告上訴意旨仍執陳詞否
    認犯罪，雖無可取，但原判決既有如上之可議，自應由本院予以撤銷改判。爰審
    酌被告之犯罪動機、目的、手段、犯罪所生之危害及其犯罪後之態度等一切情狀
    ，量處如主文所示之刑，併就有期徒刑部分諭知易科罰金之折算標準，罰金部分
    諭知易服勞役之折算標準，以資懲儆。又被告行為後，刑法第四十一條業於九十
    年一月十日修正，並經總統公布施行，於同年月十二日起生效，將得易科罰金之
    範圍由三年以下有期徒刑之罪，擴大為五年以下有期徒刑之罪，比較新舊法結果
    ，以新法有利於被告，自應適用修正後刑法第四十一條第一項規定，諭知易科罰
    金之折算標準，附此敘明。至扣案之鐵線一條並非盜接電信設備所用之物，爰不
    宣告沒收。
據上論結，應依刑事訴訟法第三百六十九條第一項前段、第三百六十四條、第二百九
十九條第一項前段、電信法第五十六條第一項、刑法第二條第一項、第十一條前段、
第二十八條、第五十六條、第四十一條第一項前段、第四十二條第二項，罰金罰鍰提
高標準條例第二條，現行法規所定貨幣單位折算新台幣條例第二條，判決如主文。
本案經檢察官吳忠賢到庭執行職務。
中    華    民    國      九十一      年      八      月      二十七    日
                                  臺灣高等法院臺南分院刑事第五庭
                                      審判長法官  鄭    文    肅
                                            法官  王    浦  傑
                                            法官  黃    三    哲
右正本證明與原本無異。
如不服本判決，應於判決送達後十日內向本院提出上訴狀，其未敘述理由者並應於提
出上訴狀後十日內向本院補提理由書（應附繕本)。
                                      法院書記官  嚴    巧    花
中    華    民    國      九十一      年      八      月      二十八    日
附錄論罪科刑法條：
電信法第五十六條第一項
意圖為自己或第三人不法之利益，以有線、無線或其他電磁方式，盜接或盜用他人電
信設備通信者，處五年以下有期徒刑，得併科新台幣一百五十萬元以下罰金。
